【裁判字號】    95,訴,2013
【裁判日期】    951121
【裁判案由】    毒品危害防制條例
【裁判全文】
臺灣桃園地方法院刑事判決              95年度訴字第2013號
公  訴  人  臺灣桃園地方法院檢察署檢察官
被      告  甲○○
                    （現另案於臺灣桃園監獄執行中）
上列被告因毒品危害防制條例案件，經檢察官提起公訴（95年度
毒偵字第3496號），被告於本院準備程序進行中，就被訴事實為
有罪之陳述，經本院告知簡式審判程序意旨，並聽取公訴人及被
告之意見後，本院合議庭裁定依簡式審判程序審理，本院判決如
下：
    主  文
甲○○施用第一級毒品，累犯，處有期徒刑壹年貳月；又施用第
二級毒品，累犯，處有期徒刑陸月。應執行有期徒刑壹年伍月。
    事  實
一、甲○○前因：1.竊盜案件，經本院於民國90年5 月31日以89
    年度易字第2525號判決判處有期徒刑3 月確定。2.因行使偽
    造私文書案件，經本院於90年10月17日以90年度易字第2011
    號判決判處有期徒刑6 月確定。3.復因施用第一級、第二級
    毒品案件，經本院於91年7 月9 日以91年度訴字第706 號判
    決判處有期徒刑8 月、3 月，並定應執行刑10月確定；又因
    偽造文書等案件，經本院先後於92年1 月20日、92年4 月1
    日，各以91年度桃簡字第803 號、90訴字第1147號判決，分
    別判處有期徒刑3 月、1 年確定。上開4 罪再經本院於93年
    3 月16日以93年度聲字第439 號裁定定應執行刑2 年確定。
    4.上開3 月、6 月、2 年有期徒刑經接續執行，於93年9 月
    14日假釋出監，而於94年9 月24日假釋期滿未被撤銷假釋視
    為執行完畢（於本件構成累犯）。
二、甲○○復因施用第一、二級毒品案件，經本院以90年度毒聲
    字第1499號裁定送觀察、勒戒後，因有繼續施用毒品傾向，
    再經本院以91年度毒聲字第747 號裁定令入戒治處所施以強
    制戒治1 年，嗣戒治成效評定合格，無繼續戒治之必要，由
    本院以91年度毒聲字第3345號裁定停止戒治，所餘期間付保
    護管束，迄92年2 月28日期滿未經撤銷，視為強制戒治期滿
    執行完畢。又因連續施用第一級毒品案件，甫經本院於95年
    5 月10日以95年度訴字第643 號判決判處有期徒刑1 年確定
    。詎仍不知悔改，於強制戒治執行完畢釋放後5 年內，又於
    95年7 月6 日採尿時起回溯26小時內某時，在桃園縣八德市
    ○○街143 巷2 之3 號住處，以將第一級毒品海洛因置入注
    射針筒加水液化後施打之方式，施用海洛因1 次；另於95年
    7 月6 日採尿時起回溯96小時內某時，在同上住處，以將第
    二級毒品甲基安非他命置入玻璃球內燒烤吸食之方式，施用
    甲基安非他命1 次。嗣於同年7 月5 日晚間8 時30分許，在
    桃園縣桃園市○○○路○ 段80巷27號之「蘇活汽車旅館」，
    為警查獲。
三、案經桃園縣政府警察局移送臺灣桃園地方法院檢察署檢察官
    偵查起訴。
    理  由
一、程序部分：本件被告甲○○所犯係死刑、無期徒刑或最輕本
    刑為3 年以上有期徒刑以外之罪，其於準備程序中就被訴事
    實為有罪之陳述，經本院告知簡式審判程序之旨，並聽取當
    事人意見後，經本院合議庭依刑事訴訟法第273 條之一第1
    項規定裁定由受命法官獨任進行簡式審判程序，合先敘明。
二、上開犯罪，業據被告於本院審理中坦承不諱，並供稱確實施
    用的時間已忘記了，並稱海洛因是用針筒注射方式施用，甲
    基安非他命是用火燒烤玻璃球產生煙霧方式施用，施用器具
    都已經丟掉了等語。又被告為警查獲後所採集之尿液，經送
    台灣檢驗科技股份有限公司鑑驗結果，呈海洛因於人體代謝
    後之嗎啡以及甲基安非他命陽性反應，有該公司出具之濫用
    藥物尿液檢驗報告1 紙在卷可稽，堪認被告於採尿前回溯26
    小時內之某時、96小時內之某時，確分別有施用海洛因、甲
    基安非他命犯行。另被告前因施用第一、二級毒品案件，經
    本院以90年度毒聲字第1499號裁定送觀察、勒戒後，因有繼
    續施用毒品傾向，再經本院以91年度毒聲字第747 號裁定令
    入戒治處所施以強制戒治1 年，嗣戒治成效評定合格，無繼
    續戒治之必要，由本院以91年度毒聲字第3345號裁定停止戒
    治，所餘期間付保護管束，迄92年2 月28日期滿未經撤銷，
    視為強制戒治期滿執行完畢等情，有臺灣高等法院被告前案
    紀錄表1 份附卷可憑，被告於強制戒治執行完畢釋放後，5
    年內再犯毒品危害防制條例第10條之罪，犯行明確，應依法
    論科。
三、核被告所為，係犯毒品危害防制條例第10條第1 項、第2 項
    之施用第一級、第二級毒品罪。被告所犯上開二罪，犯意各
    別，行為互殊，應予分論併罰。被告有如事實欄所示之前案
    紀錄，甫於94年9 月24日假釋期滿執行完畢乙節，有前開臺
    灣高等法院被告前案紀錄表1 份在卷可稽，其於有期徒刑執
    行完畢5 年內，故意再犯本件有期徒刑以上之2 罪，為累犯
    ，應分別依法加重其刑。爰審酌被告已曾因相同犯行經觀察
    、勒戒及強制戒治等相關處遇，並甫因連續施用第一級毒品
    案件，經本院判處有期徒刑1 年，猶未能知所警惕，足徵其
    沾染毒癮甚深，惟其犯罪行為主要係戕害自身，並未直接積
    極損害他人之利益，且事後坦承犯行，犯後態度良好，暨其
    施用毒品之動機、目的、手段、次數等一切情狀，分別量處
    如主文所示之刑，並定應執行之刑。
據上論斷，應依刑事訴訟法第273 條之1 第1 項、第299 條第1
項前段，毒品危害防制條例第10條第1 項、第2 項，刑法第11條
前段、第47條第1 項、第51條第5 款，判決如主文。
本案經檢察官董良造到庭執行職務。
中    華    民    國    95    年    11    月    21    日
                  刑事第十二庭法  官  江俊彥
以上正本證明與原本無異。
如不服本判決，應於判決送達後10日內向本院提出上訴狀（應附
繕本），上訴於臺灣高等法院。
                              書記官  施春祝
中    華    民    國    95    年    11    月    21    日
附錄論罪科刑法條：
毒品危害防制條例第10條
施用第一級毒品者，處 6 月以上 5 年以下有期徒刑。
施用第二級毒品者，處 3 年以下有期徒刑。


司法院資訊處製作；財團法人民間司法改革基金會備份。
